---
title: "psfd3"
author: "Wang"
date: "2020/10/8"
output: html_document
---

```{r}
library(foreign)
library(ggplot2)
library(dplyr)
library(extrafont)
library(tidyverse)
library(colorspace) 
library(shinyjs)
library(plotly)
library(stringr)
library(rio)
loadfonts("win")
```


```{r}
import("D:/satis/RIRRR.sav")->Kuo
Kuo %>%
  group_by(id) %>%
  fill(scale, .direction = "downup") %>%
  ungroup()->wang
wang %>%
  group_by(id) %>%
  mutate(birth_y2 = first(na.omit(birth_y)))->wang
```


### raw data
scale <- c("1953-64主樣本","1935-54主樣本",
  "1964-76主樣本","1977-83主樣本","1984-91主樣本")
  
mydata = wang[c("scale","period","happy","life","health","Shealth","eco_satis","work_satis","family_satis", "marry_satis")]

```{r}
mydata$scale <- factor(mydata$scale)
levels(mydata$scale) <- scale
levels(mydata$scale)
mydata %>%
  drop_na(scale)-> mydata
```
  
### choose colour
choose_palette(gui="shiny")    
colorspace::sequential_hcl(n = 5, h = c(8, 310), c = c(80, NA, 40), l = c(40, 75), power = c(1, 1), register = "Custom-Palette")->pal

### happy clean data

```{r}
mydata %>%
  select(scale, period, happy) %>%
  drop_na(happy) %>%
  group_by(scale, period) %>%
  summarise(point=mean(happy),n=n())->happy
happy$point <- round(happy$point, digits=2)
```

### life clean data
mydata %>%
  select(scale, period, life) %>%
  drop_na(life) %>%
  group_by(scale, period) %>%
  summarise(point=mean(life),n=n())->life
life$point <- round(life$point, digits=2)

### health clean data
mydata %>%
  select(scale, period, health) %>%
  drop_na(health) %>%
  group_by(scale, period) %>%
  summarise(point=mean(health),n=n())->health
health$point <- round(health$point, digits=2)


### Shealth clean data
mydata %>%
  select(scale, period, Shealth) %>%
  drop_na(Shealth) %>%
  group_by(scale, period) %>%
  summarise(point=mean(Shealth),n=n())->Shealth
Shealth$point <- round(Shealth$point, digits=2)


### eco_satis clean data
mydata %>%
  select(scale, period, eco_satis) %>%
  drop_na(eco_satis) %>%
  group_by(scale, period) %>%
  summarise(point=mean(eco_satis),n=n())->eco_satis
eco_satis$point <- round(eco_satis$point, digits=2)

### work_satis clean data
mydata %>%
  select(scale, period, work_satis) %>%
  drop_na(work_satis) %>%
  group_by(scale, period) %>%
  summarise(point=mean(work_satis),n=n())->work_satis
work_satis$point <- round(work_satis$point, digits=2)

### family_satis clean data
mydata %>%
  select(scale, period, family_satis) %>%
  drop_na(family_satis) %>%
  group_by(scale, period) %>%
  summarise(point=mean(family_satis),n=n())->family_satis
family_satis$point <- round(family_satis$point, digits=2)

### marry_satis clean data
mydata %>%
  select(scale, period, marry_satis) %>%
  drop_na(marry_satis) %>%
  group_by(scale, period) %>%
  summarise(point=mean(marry_satis),n=n())->marry_satis
marry_satis$point <- round(marry_satis$point, digits=2)

graph1<-list()
###happy graph
      
```{r}
rainy <-c("#FF000F","#FF6B00","#FAF500","#00FF0A","#00F0FF","#0500FF","#7000FF")
ggplotly(
  ggplot(happy,aes(x=period, y=point, group=scale, color=scale, text = paste(
  "Scale:", strtrim(scale,8), 
  "<br>N:", n, 
  "<br>Point:", point)))+
  geom_line(linetype="solid",alpha=0.4, size=1)+
  geom_point(size=2,alpha=0.7)+
    ylim(4,5.5)+
    scale_x_continuous(breaks = seq(2007, 2020, by = 1))+
    theme_light()+
    scale_color_manual(values=c(rainy[1:5]))+
  labs(
    title="主樣本的生活快樂感",
    x="受訪年份",y="平均分數(1 ~ 7分)"), tooltip = "text") %>%
    layout(legend = list(
        orientation = "v"
        )
      )->graph1$happy
```

###life graph
```{r}
ggplotly(
  ggplot(life, aes(x=period, y=point, group=scale, color=scale, text = paste(
  "Scale:", strtrim(scale,8), 
  "<br>N:", n, 
  "<br>Point:", point)))+
  geom_line(linetype="solid",alpha=0.4, size=1)+
  geom_point(size=2,alpha=0.7)+
    ylim(4,5.5)+
    scale_x_continuous(breaks = seq(2007, 2020, by = 1))+
    theme_light()+
    scale_color_manual(values=c(rainy[1:5]))+
  labs(
    title="主樣本的生活過得好不好",
    x="受訪年份",y="平均分數(1 ~ 7分)"), tooltip = "text") %>%
    layout(legend = list(
        orientation = "v"
        )
      )->graph1$life
```


### health graph

```{r}
ggplotly(
  ggplot(health,aes(x=period, y=point, group=scale, color=scale, text = paste(
  "Scale:", strtrim(scale,8), 
  "<br>N:", n, 
  "<br>Point:", point)))+
  geom_line(linetype="solid",alpha=0.4, size=1)+
  geom_point(size=2,alpha=0.7)+
    ylim(2.5,4.5)+
    scale_x_continuous(breaks = seq(1999, 2020, by = 1))+
    theme_light()+
    scale_color_manual(values=c(rainy[1:5]))+
  labs(
    title="主樣本的健康狀態",
    x="受訪年份",y="平均分數(1 ~ 5分)"), tooltip = "text") %>%
    layout(legend = list(
        orientation = "v"
        )
      )->graph1$health
```


### Shealth graph
```{r}
ggplotly(
  ggplot(Shealth, aes(x=period, y=point, group=scale, color=scale, text = paste(
  "Scale:", strtrim(scale,8), 
  "<br>N:", n, 
  "<br>Point:", point)))+
  geom_line(linetype="solid",alpha=0.4, size=1)+
  geom_point(size=2,alpha=0.7)+
    ylim(2.5,4.5)+
    scale_x_continuous(breaks = seq(1999, 2020, by = 1))+
    theme_light()+
    scale_color_manual(values=c(rainy[1:5]))+
  labs(
    title="主樣本伴侶的健康狀態",
    x="受訪年份",y="平均分數(1 ~ 5分)"), tooltip = "text") %>%
    layout(legend = list(
        orientation = "v"
        )
      )->graph1$Shealth
```


### eco_satis graph
```{r}
ggplotly(
  ggplot(eco_satis, aes(x=period, y=point, group=scale, color=scale, text = paste(
  "Scale:", strtrim(scale,8), 
  "<br>N:", n, 
  "<br>Point:", point)))+
  geom_line(linetype="solid",alpha=0.4, size=1)+
  geom_point(size=3,alpha=0.8)+
    ylim(2,3.5)+
    scale_x_continuous(breaks = seq(2016, 2020, by = 1))+
    theme_light()+
    scale_color_manual(values=c(rainy[1:5]))+
  labs(
    title="主樣本的經濟滿意度",
    x="受訪年份",y="平均分數(1 ~ 4分)"), tooltip = "text") %>%
    layout(legend = list(
        orientation = "v"
        )
      )->graph1$eco_satis
```


### work_satis graph
```{r}
ggplotly(
  ggplot(work_satis, aes(x=period, y=point, group=scale, color=scale, text = paste(
  "Scale:", strtrim(scale,8), 
  "<br>N:", n, 
  "<br>Point:", point)))+
  geom_line(linetype="solid",alpha=0.4, size=1)+
  geom_point(size=3,alpha=0.8)+
    ylim(2,3.5)+
    scale_x_continuous(breaks = seq(2007, 2020, by = 1))+
    theme_light()+
    scale_color_manual(values=c(rainy[1:5]))+
  labs(
    title="主樣本的工作滿意度",
    x="受訪年份",y="平均分數(1 ~ 4分)"), tooltip = "text") %>%
    layout(legend = list(
        orientation = "v"
        )
      )->graph1$work_satis
```


### family_satis graph

```{r}
ggplotly(
  ggplot(family_satis, aes(x=period, y=point, group=scale, color=scale, text = paste(
  "Scale:", strtrim(scale,8), 
  "<br>N:", n, 
  "<br>Point:", point)))+
  geom_line(linetype="solid",alpha=0.4, size=1)+
  geom_point(size=3,alpha=0.8)+
    ylim(2,3.5)+
    scale_x_continuous(breaks = seq(2007, 2020, by = 1))+
    theme_light()+
    scale_color_manual(values=c(rainy[1:5]))+
  labs(
    title="主樣本的家庭滿意度",
    x="受訪年份",y="平均分數(1 ~ 4分)"), tooltip = "text") %>%
    layout(legend = list(
        orientation = "v"
        )
      )->graph1$family_satis
```


### marry_satis graph
```{r}
ggplotly(
  ggplot(marry_satis, aes(x=period, y=point, group=scale, color=scale, text = paste(
  "Scale:", strtrim(scale,8), 
  "<br>N:", n, 
  "<br>Point:", point)))+
  geom_line(linetype="solid",alpha=0.4, size=1)+
  geom_point(size=3,alpha=0.8)+
    ylim(2,3.5)+
    scale_x_continuous(breaks = seq(2007, 2020, by = 1))+
    theme_light()+
    scale_color_manual(values=c(rainy[1:5]))+
  labs(
    title="主樣本的婚姻(同居)滿意度",
    x="受訪年份",y="平均分數(1 ~ 4分)"), tooltip = "text") %>%
    layout(legend = list(
        orientation = "v"
        )
      )->graph1$marry_satis
```


### save data and graph

```{r}
save(
  happy,life, health, Shealth, eco_satis, work_satis, family_satis, marry_satis, rainy,
  file="psfddata2020.Rda")
save(graph1, file="psfdPlot2020.Rda")
```


### dirty things

```{r}

tg <- ddply(ToothGrowth, c("supp", "dose"), summarise, length=mean(len))

fig<-list()
happy %>%
  plot_ly(
    x= ~period)->fig
fig %>%
  filter(scale=="1 1953-64年出生之主樣本") %>% add_lines(y=~point, name = "第一波", line=list(shape = "linear"))->fig

fig %>%
  filter(scale=="2 1935-54年出生之主樣本") %>% add_lines(y=~point, name = "第二波", line=list(shape = "linear"))->fig

fig %>%
  filter(scale=="3 1964-76年出生之主樣本") %>% add_lines(y=~point, name = "第三波", line=list(shape = "linear"))->fig

fig %>%
  filter(scale=="4 1977-83年出生之主樣本") %>% add_lines(y=~point, name = "第四波", line=list(shape = "linear"))->fig

fig %>%
  filter(scale=="5 1984-91年出生之主樣本") %>% add_lines(y=~point, name = "第五波", line=list(shape = "linear"))->fig

fig

    y=~point,
    type = 'scatter',
    transforms = list(
      list(
        type = 'groupby',
        groups = ~scale,
        styles = list(
          list(target=1, value = list(marker = list())),
          list(target=2, value = list(marker = list())),
          list(target=3, value = list(marker = list())),
          list(target=4, value = list(marker = list())),
          list(target=5, value = list(marker = list()))))))
          
          
happy %>%
    plot_ly(x=~period, y=~point, color=~scale, colors=pal, type="bar"), text= ~paste(
  "Scale:", ~scale)), 
  "<br>N:", ~n, 
  "<br>Point:", ~point))
```

